【裁判字號】    96,訴,4901
【裁判日期】    970213
【裁判案由】    毒品危害防制條例
【裁判全文】
臺灣高雄地方法院刑事判決              96年度訴字第4901號
公  訴  人  臺灣高雄地方法院檢察署檢察官
被      告  乙○○
上列被告因毒品危害防制條例案件，經檢察官提起公訴（96年度
毒偵字第8833號），嗣因被告就被訴事實為有罪之陳述，經本院
合議庭裁定由受命法官獨任依簡式審判程序審理，本院判決如下
：
    主  文
乙○○施用第一級毒品，累犯，處有期徒刑捌月。扣案之第一級
毒品海洛因柒包（合計淨重壹點伍貳公克，均另含包裝袋），均
沒收銷燬之；又施用第二級毒品，累犯，處有期徒刑肆月。扣案
之甲基安非他命貳包（分別係驗前淨重零點肆伍肆公克、驗後淨
重零點肆伍貳公克；驗前淨重壹點陸貳陸公克、驗後淨重壹點陸
貳肆公克，均另含包裝袋），沒收銷燬之。應執行有期徒刑壹年
。扣案之第一級毒品海洛因柒包（合計淨重壹點伍貳公克，均另
含包裝袋）、甲基安非他命貳包（分別係驗前淨重零點肆伍肆公
克、驗後淨重零點肆伍貳公克；驗前淨重壹點陸貳陸公克、驗後
淨重壹點陸貳肆公克，均另含包裝袋），均沒收銷燬之。
    事  實
一、乙○○曾因施用毒品，經本院裁定觀察、勒戒後，認無繼續
    施用毒品之傾向，而於民國93年8 月17日執行完畢釋放；復
    因違反毒品危害防制條例案件，經本院以95年度簡字第2755
    號判處有期徒刑6 月確定，甫於96年4 月26日易科罰金執行
    完畢；詎乙○○猶不知悔改，於上開觀察、勒戒執行完畢釋
    放後5 年內，復基於施用第一級毒品海洛因、第二級毒品甲
    基安非他命之犯意，於96年9 月8 日下午7 時許在高雄縣路
    竹鄉○○村○○路571 巷2 號住處內，以玻璃球燒烤方式施
    用甲基安非他命1 次；再於同日下午7 時30分許，以將海洛
    因摻入香煙方式施用海洛因1 次。嗣為警於同日下午8 時25
    分許，在高雄縣路竹鄉○○村○○路571 巷口查獲，當場扣
    得第一級毒品海洛因7 包（總淨重1.52公克）、第二級毒品
    甲基安非他命2 包（分別係驗前淨重0.454 公克、驗後淨重
    0.45 2公克，驗前淨重1.626 公克，驗後淨重1.62 4公克）
    。
二、案經高雄縣政府警察局湖內分局報告臺灣高雄地方法院檢察
    署檢察官偵查起訴。
    理  由
一、本件被告乙○○所犯為死刑、無期徒刑或最輕本刑為3 年以
    上有期徒刑以外之罪，其於準備程序中就被訴事實為有罪之
    陳述，經法官告知簡式審判程序之旨，並聽取公訴人及被告
    之意見後，依刑事訴訟法第273 條之1 第1 項規定，裁定由
    受命法官獨任進行簡式審判程序，合先敘明。
二、上揭施用毒品之事實，已據被告乙○○於本院審理中坦承不
    諱，且其於於查獲時為警所採驗之尿液，經送往臺灣檢驗科
    技股份有限公司以GC /MS方法（氣相層析/ 質譜儀法）檢驗
    ，結果確呈第一級毒品海洛因代謝後嗎啡及第二級毒品甲基
    安非他命之陽性反應，此有該公司96年9 月19日報告編號KＺ
    000000000000號濫用藥物尿液檢驗報告（檢體編號：湖警04
    41號）、高雄縣政府警察局湖內分局煙毒、麻藥案件嫌犯代
    號與真實姓名對照表（代碼：湖警0441號）在卷可證（見偵
    一卷第9 頁、警卷第8 頁），且扣案之白色粉末7 小包（合
    計淨重1.52公克），經送鑑定結果，均確含第一級毒品海洛
    因成分，此有法務部調查局96年10月5 日調科壹字第096230
    70730 號鑑定書可參（見偵一卷第10頁），而海洛因施用入
    人體後，水解還原成嗎啡，再循嗎啡之代謝方式排出體外，
    已據行政院衛生署藥物食品檢驗局（73）藥檢壹字第30221
    號函說明綦詳，是以被告所施用之毒品應屬海洛因無訛；又
    扣案晶體2 包（分別係驗前淨重0.454 公克、驗後淨重0.45
    2 公克，驗前淨重1.626 公克、驗後淨重1.62 4公克），亦
    經送驗結果，確含甲基安非他命成份，此亦有高雄醫學大學
    附設中和紀念醫院96年12月4 日編號0000-000號、0000-0
    00號檢驗報告在卷可考（見本院卷第23頁、第24頁），足認
    被告上開自白確與事實相符，洵堪採為論罪科刑之依據。又
    被告曾受如事實欄所載之觀察、勒戒處分執行完畢之事實，
    有本院院內索引卡紀錄表報表、臺灣高等法院被告前案紀錄
    表各1 份在卷可稽（見本院卷第4 頁至第11頁），被告於觀
    察勒戒執行完畢釋放後，5 年內再為本件施用毒品犯行，自
    應依法論罪科刑。是以本件事證明確，被告犯行堪以認定。
三、按海洛因、甲基安非他命分別係毒品危害防制條例第2 條第
    2 項第1 、2 款所稱之第一、二級毒品，是被告分別施用海
    洛因、甲基安非他命之行為，係犯該條例第10條第1 項之施
    用第一級毒品罪，及同條第2 項之施用第二級毒品罪。被告
    持有第一、二級毒品，嗣進而施用之，持有之低度行為應為
    施用之高度行為所吸收，均不另論罪。而被告上開所犯施用
    第一級毒品罪、施用第二級毒品罪，犯意各別，行為互殊，
    觸犯構成要件不同，應予分論併罰。又被告曾有如事實欄所
    載之前科，有上開本院院內索引卡紀錄表報表、臺灣高等法
    院被告前案紀錄表各1 份在卷可稽，其於執行完畢後5年 內
    ，再犯本件有期徒刑以上之罪，為累犯，應依刑法第47條第
    1 項加重其刑。爰審酌被告前已因施用毒品案件經觀察、勒
    戒，本應徹底戒除毒癮，不料其竟仍繼續施用毒品，已如上
    述，顯見其並無戒除毒害之決心，且甫於96年4 月26日易科
    罰金執行完畢，於同年9 月間再犯本案，本不宜寬貸，惟念
    其犯後坦承犯行，且施用毒品乃自戕一己之身體健康，具有
    病患性人格之特質，行為本身對社會所造成之危害並非直接
    、鉅大，並綜合考量被告係高職畢業、無業、家境小康（見
    警卷教育程度欄、職業欄及家庭經濟狀況欄之記載），且為
    單親家庭，家中尚有小孩須其撫養及其上開犯罪情節等相關
    情狀，分別量處如主文所示之刑，並定其應執行之刑，以資
    懲儆。
四、沒收部分：
    末按查獲之第一、二級毒品及專供製造或施用第一、二級毒
    品之器具，不問屬於犯人與否，均沒收銷燬之，毒品危害防
    制條例第18條第1 項前段定有明文。查扣案之白色粉末7 小
    包（合計淨重1.52公克）、白色晶體2 包（分別係驗前淨重
    0. 454公克、驗後淨重0.452 公克，驗前淨重1.626 公克、
    驗後淨重1.62 4公克），經鑑定結果確含第一級毒品海洛因
    及甲基安非他命之成分，業如上述，且該等包裝袋因與其內
    之毒品業已無法析離，應將之同視為第一級、第二級毒品，
    從而不問屬於犯人與否，爰併依上開規定宣告沒收銷燬之。
    而鑑驗所耗損之毒品，既已費失，自無庸宣告沒收銷燬，併
    此敘明。
據上論斷，應依刑事訴訟法第273 條之1 第1 項、第284 條之1
、第299 條第1 項前段，毒品危害防制條例第10條第1 項、第2
項、第18條第1 項前段，刑法第11條、第47條第1 項、第51條第
5款，判決如主文。
本案經檢察官甲○○到庭執行職務
中    華    民    國    97    年    2     月    13    日
                  刑事第二庭    法  官  呂明燕
以上正本證明與原本無異。
如不服本判決應於收受本判決後10日內向本院提出上訴書狀，並
應敘述具體理由，如未敘述上訴理由者，應於上訴期間屆滿後20
日內補提理由書狀於本院（均須按他造當事人之人數附繕本）「
切勿逕送上級法院」。
中    華    民    國    97    年    2     月    14    日
                                書記官  陳瓊芳
附錄本判決論罪之法條：
毒品危害防制條例第10條
施用第一級毒品者，處六月以上五年以下有期徒刑。
施用第二級毒品者，處三年以下有期徒刑。


司法院資訊處製作；財團法人民間司法改革基金會備份。
